臺灣臺南地方法院民事裁定
111年度勞專調字第66號
聲  請  人      
即  原  告  顏信緯  



上列聲請人請求凱譯紗婚紗有限公司給付薪資等事件，本院裁定
如下：
    主  文
聲請人應於收受本裁定送達翌日起5日內，補繳勞動調解聲請費
新臺幣3,000元，並補提出起訴狀繕本2份，逾期未繳聲請費，即
駁回其訴。
    理  由
一、勞動事件，除有民事訴訟法第406條第1項第2款、第4款、第
    5款所定情形之一、或因性別工作平等法第12條所生爭議者
    外，於起訴前，應經法院行勞動調解程序；前項事件當事人
    逕向法院起訴者，視為調解之聲請。調解之聲請不合法者，
    勞動法庭之法官應以裁定駁回之。但其情形可以補正者，應
    定期間先命補正。聲請勞動調解，應依民事訴訟法第77條之
    20所定額數繳納聲請費；以起訴視為調解之聲請而有前項第
    2款應以裁定駁回之情形者，應改分為勞動訴訟事件後，依
    民事訴訟法第249條第1項規定，駁回原告之訴。勞動事件法
    第16條第1項、第2項、第22條第1項、勞動事件審理細則第1
    5條第1項、第18條第2項分別定有明文。
二、本件原告（即聲請人）起訴請求凱譯紗婚紗有限公司給付薪
    資等事件，屬勞動事件法第2條第1項第1款所列勞動事件，
    因未有民事訴訟法第406條第1項第2款、第4款、第5款所定
    情形之一，亦非因性別工作平等法第12條所生爭議者，其起
    訴依勞動事件法第16條第1項、第2項規定，視為調解之聲請
    。依起訴狀所載，原告聲明第1項請求凱譯紗婚紗有限公司
    自民國111年7月18日起至原告復職之日止，按月於次月五日
    給付原告新臺幣（下同）91,134元及法定利息；聲明第2項
    請求被告按月提撥5,526元至原告勞工退休金個人專戶；聲
    明第3項請求被告給付加班費及特休未休工資合計346,368元
    及法定利息；聲明第4項請求被告給付勞工退休金差額67,49
    4元至原告勞工退休金個人專戶。前開聲明第1、2項係以兩
    造間勞動關係於「111年7月18日以後」存在為前提，其訴訟
    標的金額應以勞動關係存在部分定之。勞工年滿65歲者，僱
    主得強制其退休，為勞動基準法第54條第1項第1款所明定，
    是關於確認僱傭關係存在之訴訟標的價額，若權利存續期間
    不確定者，應推定其存續期間至勞工滿65歲退休時為止，該
    推定存續期間若逾5年者，應依勞動事件法第11條之規定，
    以5年計算。原告為民國76年次，起訴時35歲，距強制退休
    之65歲顯逾5年，揆諸前揭說明，應以5年計算勞動關係存在
    之利益，原告主張每月薪資為91,134元，核定聲明第1項之
    訴訟標的價額為5,468,040元（91,134元×12月×5年），併與
    聲明第3項請求加班費及特休未休工資346,368元、第4項勞
    工退休金差額67,494元合併計算，本件訴訟標的價額核定為
    5,881,902元，依民事訴訟法第77條之20第1項規定，應徵調
    解聲請費3,000元。茲依勞動事件法第22條第1項但書規定，
    限原告於收受本裁定送達翌日起5日內補繳，逾期未繳，即
    駁回其訴。
三、另因本院安排勞動調解，有兩位勞動調解委員與法官一同組
    成勞動調解委員會，請原告補提出2份起訴狀繕本（包含證
    物）到院，供本院寄送予調解委員。
四、爰裁定如主文。
中　　華　　民　　國　　111 　年　　9 　　月　　27　　日
                  勞動法庭        法　官　羅郁棣
以上正本證明與原本無異。
本裁定不得抗告。 
中　　華　　民　　國　　111 　年　　9 　　月　　27　　日
                                  書記官  周玉茹